【裁判字號】    97,交聲,526
【裁判日期】    971127
【裁判案由】    交管條例聲異
【裁判全文】
臺灣板橋地方法院交通裁定             97年度交聲字第526號
原處分機關  交通部公路總局臺北區監理所
異  議  人  甲○○
即受處分人
上列異議人即受處分人因違反道路交通管理處罰條例案件，對於
交通部公路總局臺北區監理所中華民國97年3 月6 日所為之處分
（原處分案號：北監自裁字第裁40-ZBC013745號）聲明異議，本
院裁定如下：
    主  文
異議駁回。
    理  由
一、原處分意旨略以：異議人即受處分人甲○○於94年4 月22日
    7 時16分許，駕駛車號6485-KE 自用小客車，在國道三號南
    下138 公里處，有「在高速公路超速行駛」之違規，經國道
    公路警察局第二警察隊後龍分隊員警逕行舉發，並移送原處
    分機關交通部公路總局臺北區監理所，原處分機關即依違反
    道路交通管理處罰條例第33條第1 項之規定，裁處異議人即
    受處分人罰鍰新台幣（下同）6,000 元，罰鍰限於97年4 月
    5日前繳納，並註明上開罰鍰逾期不繳納之處分。
二、異議人即受處分人異議意旨則略以：異議人未曾接獲舉發通
    知單，原處分機關顯有疏失，爰聲明異議云云。
三、按處理違反道路交通管理事件，有關文書送達之程序，依行
    政程序法之規定，違反道路交通管理事件統一裁罰基準及處
    理細則第5 條定有明文。又送達，於應受送達人之住居所、
    事務所或營業所為之；於應送達處所不獲會晤應受送達人時
    ，得將文書付與有辨別事理能力之同居人、受僱人或應送達
    處所之接收郵件人員；應受送達人或其同居人、受僱人、接
    收郵件人員無正當理由拒絕收領文書時，得將文書留置於應
    送達處所，以為送達；送達，不能依前二條規定為之者，得
    將文書寄存送達地之地方自治或警察機關，並作送達通知書
    兩份，一份黏貼於應受送達人住居所、事務所、營業所或其
    就業處所門首，另一份交由鄰居轉交或置於該送達處所信箱
    或其他適當位置，以為送達。前項情形，由郵政機關為送達
    者，得將文書寄存於送達地之郵政機關，行政程序法第72條
    第1 項前段、第73 條 第1 項、第3 項、第74條第1 項、第
    2 項分別定有明文。
四、經查，本件異議人因駕駛車號6485-KE 自用小客車，在國道
    三號南下138 公里處，有「在高速公路超速行駛」之違規，
    經國道公路警察局第二警察隊後龍分隊員警逕行舉發，並移
    送原處分機關交通部公路總局臺北區監理所裁決在案，有該
    裁決書影本1 件在卷可稽。次查，舉發違規機關將舉發通知
    單交寄樹林郵局，於94年8 月23日掛號送達於異議人甲○○
    當時位於臺北縣樹林市○○路295 巷20弄5 號3 樓之戶籍地
    ，因未獲會晤本人，亦無受領文書之同居人、受僱人或應受
    送達處所接收郵件人員，已將該送達文書寄存於郵局，並依
    規定製作「寄存送達通知書」二份，一份黏貼於應受送達人
    即異議人上址門首，另一份置於該址信箱或適當處所以為送
    達，此亦有本件舉發通知書暨送達證書影本各1 紙附卷可憑
    。是以依上開行政程序法之規定，堪認本件裁決書業已符合
    行政程序法第74條規定為寄存送達，縱令受處分人並未前往
    領取該通知書，仍自94年8 月23日起發生合法送達之效力。
五、雖本件異議人辯稱：其並未收到舉發通知書云云，然由上述
    送達證書所載，樹林郵局除將通知書黏貼在受送達人門首外
    ，並將另一份通知書置於該送達處所信箱，是異議人已處於
    隨時可得收受該舉發通知書之狀態，是本件寄存送達之效力
    並無疑義，異議人所辯尚有誤會。既本件裁決書確經寄存送
    達於受處分人之戶籍地，並已依法生送達之效力，原處分機
    關依法裁罰，於法即無不合。從而，異議人違規事實明確，
    原處分機關依法裁量，核無違誤。本件異議為無理由，應予
    駁回。
據上論斷，應依道路交通案件處理辦法第19條，裁定如主文。
中    華    民    國    97    年    11    月    27    日
                      交通法庭  法  官   汪怡君
以上正本證明與原本無異
如不服本裁定應於送達後5日內向本院提出抗告狀
                                書記官  田世杰
中    華    民    國    97    年    11    月    27    日


司法院資訊處製作；財團法人民間司法改革基金會備份。
